【裁判字號】    98,抗,81
【裁判日期】    980112
【裁判案由】    續行訴訟程序
【裁判全文】
臺灣高等法院民事裁定                    98年度抗字第81號
抗  告  人  甲○○
相  對  人  乙○○
            丙○○
上列當事人間因確認抵押權不存在等事件，抗告人聲請續行訴訟
程序，抗告人對於中華民國97年11月26日臺灣桃園地方法院96年
度訴字第1552號所為裁定提起抗告，本院裁定如下：
    主  文
抗告駁回。
抗告訴訟費用由抗告人負擔。
    理  由
一、本件抗告人在原法院聲請意旨略以：伊對相對人起訴請求確
    認抵押權不存在等事件，嗣伊於民國（下同）97年10月31日
    接獲原法院發函通知：該事件於96年12月27日下午4 時在原
    法院第2 法庭開言詞辯論庭時，兩造經合意停止訴訟程序，
    迄今已逾4個月未聲請續行訴訟，依民事訴訟法第190條之規
    定，應視為撤回其訴。然伊並不知合意停止訴訟之法律效果
    ，亦不知合意停止訴訟之意思為何，而誤認原法院係裁定暫
    停訴訟程序，應會再通知續行訴訟程序，本件應無民事訴訟
    法第191條（應係190條之誤）規定之適用；又基於憲法賦予
    訴訟權之保障，原法院既未闡明停止訴訟之法律利害關係告
    知兩造，自應依民事訴訟法第191條第2項前段規定，於4 個
    月內依職權通知兩造續行訴訟程序，否則，於訴訟程序上即
    有瑕疵，爰聲請續行訴訟程序云云。
二、惟按合意停止訴訟程序之當事人，自陳明合意停止時起，如
    於4個月內不續行訴訟者，視為撤回其訴，民事訴訟法第190
    條前段定有明文。本件兩造於96年12月27日下午4 時，在原
    法院第2辦公大樓第2法庭行言詞辯論期日，經兩造當庭陳明
    合意停止訴訟程序，並在筆錄上簽名確認無訛，有該言詞辯
    論筆錄可稽（見原法院卷93頁），惟兩造直至97年10月31日
    ，均未聲請續行訴訟程序，揆諸前開規定，自應視為撤回其
    訴。雖抗告人主張伊並不知合意停止訴訟之法律效果，亦不
    知合意停止訴訟之意思為何，誤認原法院僅係裁定暫時停止
    訴訟，應會再行通知續行訴訟程序，本件應無民事訴訟法第
    190 條規定之適用云云。惟查前揭條文已明白規定合意停止
    訴訟程序之法律效果，如抗告人於前開言詞辯論期日並不確
    知合意停止訴訟程序之法律效果，衡情理應會於當庭提出要
    求釋疑後，始作決定，足見抗告人應已確知合意停止訴訟程
    序之法律效果。雖抗告人另主張原法院應依民事訴訟法第19
    1條第2項前段規定，於4 個月內依職權通知兩造續行訴訟程
    序云云。惟查此項規定，係就當事人兩造遲誤言詞辯論期日
    ，視為合意停止訴訟程序之情形，始有其適用，與本件情形
    不同，本件應無該項規定之適用。從而，原裁定於97年11月
    26日駁回抗告人所為續行訴訟程序之聲請，並無不合。
    抗告意旨僅泛言對原裁定不服，為無理由，應予駁回。
三、爰裁定如主文。
中    華    民    國    98    年    1    月    12    日
                    民事第六庭
                        審判長法  官 林鄉誠
                              法  官 梁玉芬
                              法  官 楊豐卿
正本係照原本作成。
本裁定除以適用法規顯有錯誤為理由，並經本院許可外，不得再
抗告。如提起再抗告，應於收受後10日內委任律師為訴訟代理人
向本院提出再抗告狀。並繳納再抗告費新台幣１千元。
中    華    民    國    98    年    1     月    12    日
                              書記官 林麗觀


司法院資訊處製作；財團法人民間司法改革基金會備份。
